【裁判字號】    97,訴,1226
【裁判日期】    970930
【裁判案由】    毒品危害防制條例
【裁判全文】
臺灣基隆地方法院刑事判決              97年度訴字第1226號
公  訴  人  臺灣基隆地方法院檢察署檢察官
被      告  乙○○
上列被告因毒品危害防制條例案件，經檢察官提起公訴（97年度
毒偵字第1703號），被告於準備程序進行中就被訴事實為有罪之
陳述，經本院合議庭裁定由受命法官獨任進行簡式審判程序，判
決如下：
    主  文
乙○○施用第一級毒品，累犯，處有期徒刑柒月。
    事   實
一、乙○○前因施用第一、二級毒品案件，經觀察、勒戒2次後
    ，均認無繼續施用毒品之傾向，分別於民國92年4月16日、9
    2年12月19日執行完畢釋放出所，並由臺灣基隆地方法院檢
    察署檢察官以91年度毒偵字第1217號（起訴書記載為92年度
    毒偵字第121號）、92年度毒偵字第949號為不起訴處分確定
    。又因施用第一級毒品案件，經本院於94年5月26日以94年
    度訴字第380號判決判處有期徒刑5月，於94年6月20日確定
    ，於95年1月1日執行完畢（構成累犯）。復因施用第一、二
    級毒品案件，經本院於95年8月30日以95年度訴字第475號判
    決判處應執行有期徒刑10月，嗣其不服該判決，提起上訴，
    復經臺灣高等法院於95年12月21日以95年度上訴字第3766號
    判決，改判處應執行有期徒刑11月確定，嗣經臺灣高等法院
    以96年度聲減字第596號裁定減刑減為應執行有期徒刑5月又
    15日，於96年9月13日執行完畢（構成累犯）。詎其猶不知
    悔改，於前揭觀察、勒戒執行完畢釋放後5年內，基於施用
    第一級毒品海洛因之犯意，於97年4月28日下午5時許，在其
    臺北縣瑞芳鎮○○○○路13巷175號2樓住處，將第一級毒品
    海洛因摻水置入針筒內，注射左手手肘內側之方式（起訴書
    誤載以不詳方式），施用第一級毒品海洛因1次。嗣於97年4
    月29日上午10時35分許，在臺北縣瑞芳鎮○○○○路335 號
    旁露天倉庫內，另案為警查獲，復經其同意為警採其尿液送
    驗，結果呈嗎啡陽性反應。
二、案經臺北縣政府警察局瑞芳分局報告臺灣基隆地方法院檢察
    署檢察官偵查起訴。
    理  由
壹、程序事項
    本案被告乙○○所犯者非為死刑、無期徒刑、最輕本刑為3
    年以上有期徒刑之罪或高等法院管轄之第一審案件，其於準
    備程序進行中，先就被訴事實為有罪之陳述，經告知其簡式
    審判程序之旨，並聽取公訴人、被告之意見後，本院業已依
    刑事訴訟法第273條之1第1項規定，裁定由受命法官獨任以
    簡式審判程序進行本案之審理。
貳、實體事項
一、上揭事實業據被告乙○○於本院準備程序及審理時自白，而
    被告於97年4月29日上午11時30分午許採集尿液檢體，經送
    臺灣檢驗科技股份有限公司以EIA酵素免疫分析法初步檢驗
    、以GC/MS氣相層析/質譜儀為確認檢驗之結果，呈嗎啡（海
    洛因代謝後尿液檢出成份）陽性反應（嗎啡檢出濃度為1009
    8ng/ml），有該公司97年5月12日CH/2008/40787濫用藥物檢
    驗報告、臺北縣政府警察局瑞芳分局偵辦毒品危害防制條例
    案件尿液檢體對照表附卷可稽，足見被告於本院準備程序及
    審理時之任意性自白，核與事實相符，堪可採信。再查，被
    告曾因施用第一、二級毒品案件，經觀察、勒戒2次後，均
    認無繼續施用毒品之傾向，分別於92年4月16日、92年12月1
    9日執行完畢釋放出所，並由臺灣基隆地方法院檢察署檢察
    官以91年度毒偵字第1217號、92年度毒偵字第949號為不起
    訴處分確定；又因施用第一級毒品案件，經本院於94年5月2
    6日以94年度訴字第380號判決判處有期徒刑5月，於94年6月
    20日確定；復因施用第一、二級毒品案件，經臺灣高等法院
    於95年12月21日以95年度上訴字第3766號判決判處應執行有
    期徒刑11月確定，嗣經臺灣高等法院以96年度聲減字第596
    號裁定，經減刑後應執行有期徒刑5月又15日確定，此有卷
    附臺灣基隆地方法院檢察署刑案資料查註紀錄表、臺灣高等
    法院被告前案紀錄表可按，從而，本案事證明確，被告於上
    開觀察、勒戒執行完畢釋放後5年內再犯科刑後，再犯施用
    第一級毒品海洛因之犯行，至堪認定，應依法論科。
二、論罪科刑：
  (一)按海洛因係毒品危害防制條例第2條第2項第1款所定之第一
    級毒品，被告予以施用，核其所為，係犯毒品危害防制條例
    第10條第1項之施用第一級毒品罪。其持有第一級毒品海洛
    因係供施用，其持有第一級毒品之低度行為為施用第一級毒
    品之高度行為所吸收，不另論罪。
  (二)被告曾因施用第一級毒品案件，經本院以94年度訴字第380
    號判決判處有期徒刑5月，於95年1月1日執行完畢，又因施
    用第一、二級毒品案件，經臺灣高等法院以95年度上訴字第
    3766號判決判處應執行有期徒刑11月，嗣臺灣高等法院以96
    年度聲減字第596號裁定，經減刑後應執行有期徒刑5月又15
    日確定，於96年9月13日執行完畢，此有臺灣高等法院被告
    前案紀錄表、臺灣基隆地方法院檢察署刑案資料查註紀錄表
    在卷可稽，其於有期徒刑執行完畢後5年以內，故意再犯本
    件有期徒刑以上之罪，為累犯，應依刑法第47條第1項規定
    ，加重其刑。
  (三)爰審酌被告前因施用毒品經觀察、勒戒及科刑後，猶不知戒
    除毒品惡習，復再施用第一級毒品海洛因，而其所犯施用毒
    品之犯罪係戕害自身健康之行為，於他人尚不致造成損害，
    其施用之次數、被告事後坦承犯行之態度等一切情狀，量處
    如主文所示之刑，以示懲儆。
參、應適用之法條：
    刑事訴訟法第273條之1第1項、第284條之1、第299條第1項
    前段，毒品危害防制條例第10條第1項、第23條第2項，刑法
    第11條前段、第47條第1項，判決如主文。
本案經檢察官甲○○到庭執行職務
中    華    民    國    97    年    9     月    30    日
                  刑事第三庭法  官  鄭景文
以上正本證明與原本無異。
對於本件判決如有不服，應於收受送達後10日內，向本院提出上
訴書狀，上訴於臺灣高等法院，並按他造當事人之人數附具繕本
。其未敘述上訴理由者，並得於提起上訴後10日內向本院補提理
由書狀，且須按他造當事人之人數附具繕本。「請勿逕送臺灣高
等法院」
中    華    民    國    97    年    9     月    30    日
                            書記官  李繼業
附錄論罪法條：
毒品危害防制條例第10條：
施用第一級毒品者，處6月以上5年以下有期徒刑。
施用第二級毒品者，處3年以下有期徒刑。


司法院資訊處製作；財團法人民間司法改革基金會備份。
